dictsource/pt_rules
?1   d) e (CAA     y
?1   d) e (guL04_  E
?1   d) e (CACAA   y
?1   d) e (CACAC   y
?1   d) e (CACC    y
?1   d) e (CCAA    y
?1   d) e (nCAA    ,e
?1   d) e (CCACA   y
?1   d) e (nCACA   ,e
?1   d) e (CCACCA  y
?1   d) e (nCACCA  ,e

    _r) eex (A     eez

?1   _) es (C@@    S         // drop initial "e".
?1   _) e (f       i         // efectuar, etc.
?1  _n) e (nhu     i         // eg: nenhum, nenhuma, nenhuns, nenhumas.
?1   C) e (cC      E         // eg: seleccionar, efectuar, etc...
?1   C) ecç        Es        // eg: selecção, etc...
?1   C) e (ã       i         // leão, panteão, etc.
?1   C) e (a       i         // oceano, etc.
?1   C) e (o       i         // eg: geologia, etc...
    _n) e (o       ,E        // eg: neofascismo, neozelandês, etc...
?1   C) e (ú       i         // conteúdo, etc.
?1  Cã) e          j         // cães, mãe, etc...
?2   ã) e (z       y         // mãezinha, etc.
?1  _c) e (rea     y         // cereais
?1  _d) e (fici    y         // deficiênte, deficiência, etc...
?1  _d) e (fini    y         // definições.
?1  _d) e (slig    y         // desligar.
?1  _d) e (sloc    y         // eg: deslocamento, etc...
?1  _f) e (ch      y         // fechar
?1  _f) e (chL04_  e         // fechar
?1  Cl) e (ta_     'E        // eg: bicicleta, atleta.
?1  _p) e (rcentag y         // percentagem
?1  _p) e (ssoa    y         // pessoal, pessoais, etc.
?1 _pr) e (cis     y         // precisar
?1 _pr) e (f       y         // preferências, etc.
?1  _r) e (cicl    y         // recicla, reciclagem, etc...
?1  _r) e (cor     y         // recorrer, recordar
?1  _r) e (luz     y         // eg: reluzir
?1  _r) e (lva     ,E        // eg: relvado
?1  _r) e (smung   y         // resmungar
?1  _r) e (ss@     y         // eg: ressequidos
?1  _r) e (volv    y         // revolver
?1  _r) e (vel     y         // revelar
?1  _t) e (rmin    y         // terminar.
?1  _v) e (loci    y         // velocidade
?1  _f) e (rramenta y        // ferramenta, ferramentas.
?1  _p) e (squ     y         // pesquisar
?1  _m) e (ga      ,E        // mega
?1 _int) e (rn     E         // Interno
?1   n) e (t_      'E        // eg: net
?1   @) e (l_      'E
?1  áv) e (l_      E         // eg: amável, usável, tragável, etc...
?1  év) e (l_      E         // eg: delével, indelével
?1  ív) e (l_      E         // eg: possível, amovível, disponível, etc...
?1  óv) e (l_      E         // eg: automóvel, eletromóvel, telemóvel
?1  úv) e (l_      E         // eg: solúvel, irresolúvel, volúvel

        e (drL04_  E

    âC) e (C@      e
   âCC) e (C@      e
    êC) e (C@      e
   êCC) e (C@      e
    ôC) e (C@      e
    áC) e (C@      e
?2  áC) el (_      eU
?2  àC) el (_      eU       // *amàvelmente (using grave accent internally, orthographically outdated, do not confuse with crasis)
   áCC) e (CA_     e
?2  éC) el (_      eU
?2  èC) el (_      eU
    éC) e (C@      e
   éCC) e (CA_     e
  éCCC) e (C@      e
?2  íC) el (_      eU
?2  ìC) el (_      eU
     í) e (C@      e
    íC) e (C@      e
   íCC) e (C@      e
?2  óC) el (_      eU
?2  òC) el (_      eU
    óC) e (C@      e
   óCC) e (CA_     e
?2  úC) el (_      eU
?2  ùC) el (_      eU
    úC) e (C@      e

        ection (_  'EkS&~N    // election, infection... (English)

        eau (_     ''o        // bureau, tableau, beau... (French)
        eaux (_    ''o

     t) ech (K     Ek         // tech, techno, fintech...

//sort
    _d) e (L05_    E
    rd) e (L05_    e         // perderam, etc.
   _vi) e (L05_    E
   fiz) e (L05_    E
   oub) e (L05_    E         // soubeste, etc.
   tiv) e (L05_    E         // es-
  _pud) e (L05_    E
 _exag) e (L05_    E
 _mulh) e (L05_    E
_chancel) e (L05_  E
    vi) e (L05_    E
 _talh) e (L05_    E
_troux) e (L05_    E
    @m) e (L06_    e         // temeram, etc.
   end) e (L06_    e         // entenderam, etc.
   viv) e (L06_    e
  _cos) e (L06_    e
  diss) e (L06_    E         // contra-
  romp) e (L06_    e         // cor- inter-
 _houv) e (L06_    E
 sCond) e (L06_    e         // esconderam, etc.
constrang) e (L07_ e
   _cr) e (L07_    e
  _dev) e (L07_    e
   bat) e (L07_    e         // re- com-
   ced) e (L07_    e         // pro- con- su-
   met) e (L07_    e         // meteste, cometeste, etc.
   mex) e (L07_    e
_requer) e (L07_   e
 prouv) e (L07_    e
   mov) e (L07_    e         // re- co-
   olv) e (L07_    e         // devolveste, etc.
   ond) e (L07_    e         // escondeste, etc.
   orr) e (L07_    e         // correste, etc.
precav) e (L07_    e
 _tang) e (L07_    e
  _ard) e (L07_    e
  _coz) e (L07_    e
  _val) e (L07_    e
  colh) e (L07_    e         // & es-
 _lamb) e (L07_    e
 _prov) e (L07_    e
  ench) e (L07_    e         // pre-
  vert) e (L07_    e         // in- re- con-
  ergu) e (L07_    e
 _mord) e (L07_    e
 _perd) e (L07_    e
 _remo) e (L07_    e
 _sofr) e (L07_    e
 screv) e (L07_    e         // e- in- ree- pre- de-
  sorv) e (L07_    e
_atrev) e (L07_    e
_corro) e (L07_    e
_troux) e (L07_    E
  _rel) e (L07_    e
  _ens) e (bL03_   E
_amanc) e (bL03_   E
    qu) e (brL04_  E
   sev) e (rL04_   E
   cel) e (brL04_  E
  _sop) e (sL04_   E
    _C) e (bre_    E
 _barb) e (tA_     e
 _boch) e (chL04_  e
  impr) e (gnL04_  E
  _enr) e (dL01_   E
    _v) e (dL03_   E
  _sob) e (rbL03_  e
   _pr) e (dL03_   E
  _arr) e (dL03_   E
  _enc) e (dL03_   E
  _api) e (dL03_   E
 _depr) e (dL03_   E
 _hosp) e (dL03_   E
_enver) e (dL03_   E
     _) e (dnL08_  E
   _gr) e (gL08_   e
  _gal) e (gL08_   e
 _lanc) e (tA_     e
menorr) ei (a_     EI
  _pel) e (gL08_   e
     n) e (grL08_  e
  estr) ei (L04_   EI
_confed) e (rL04_  E
    _r) e (jL03_   E
  _inv) e (jL04_   E
_panfl) e (tL04_   e
    _v) e (lhL08_  E
   _gr) e (lhL04_  E
_tataran) e (tL08_ E
_tetran) e (tL08_  E
 _trin) e (tL08_   E
  _caC) e (lo_     e
 _porr) e (tA_     e
 _livr) e (tA_     e
?2      el (ton_   'EU
    ad) e (quL04_  E
  _ing) e (rL02_   E
  _dig) e (rL02_   E
    _m) e (rL03_   E
 _reit) e (rL04_   E
 _sinc) e (rL08_   E
    _g) e (rL04_   E
    _z) e (rL04_   E
    qu) e (rL04_   E         // re-
  _alt) e (rL04_   E
  _enc) e (rL04_   E
  _esm) e (rL04_   E
  _sug) e (rL04_   E
  _tol) e (rL04_   E
  acel) e (rL04_   E         // des-
 _apod) e (rL04_   E
  enum) e (rL04_   E
 _exub) e (rL04_   E
_adult) e (rL04_   E
_aglom) e (rL04_   E
_dilac) e (rL04_   E
_encarc) e (rL04_  E
_refrig) e (rL04_  E
    _c) e (rcL02_  E
   _ex) e (rcL02_  E
 _alic) e (rcL02_  E
 _esqu) e (rdL08_  e
    _C) e (rdL04_  E
  _des) e (rdL04_  E
_oblit) e (rL04_   E
s_colh) e (res_    E
     _) e (rgL03_  e
   _re) e (rgL03_  e
   _so) e (rgL03_  e
    sp) e (rma_    E
        e (rquL02_ E
  _beC) e (rrL08_  e
     v) e (rtL03_  e         // con- re- in-
    _f) e (rvL03_  e
 _alic) e (rçL03_  E
    _p) e (sL01_   E
    _l) e (sL03_   E
 _repr) e (sL03_   E
  _ent) e (sL04_   E
 _refr) e (scL01_  E
   _ef) e (tuL02_  e
    _p) e (scL03_  E
    _m) e (sclL04_ E
  dioc) e (ses_    E
 _aust) e (rL08_   E
    _d) e (spL02_  E
  proc) e (ssL02_  E
    _p) e (squL02_ E
 _refr) e (squL02_ E
 _degr) e (dL01_   E
    _l) e (ssL02_  e
   _ac) e (ssL02_  E
  _esp) e (ssL03_  e
    _c) e (stL03_  e
   _pr) e (tL08_   e
  _rem) e (tL03_   e
 _derr) e (tL03_   e
_obsol) e (tL08_   e
  _bol) e (tL04_   e
  _CaC) e (ta_     e
 _minu) e (tA_     e
 _terc) e (tA_     e
  viol) e (ta_     e
 _Carr) e (ta_     e
  _Gur) e (ta_     e
    _n) eu (trL08_ 'eU
    _d) e (vL03_   e
   scr) e (vL03_   e         // e- in- pre- ree- de-
  _atr) e (vL03_   e
     m) e (xL03_   e
    _r) e (zL04_   E
    pr) e (zL04_   E         // des-
  _enf) e (zL04_   E
  _rev) e (zL04_   E
_embel) e (zL04_   E
   com) e (çL01_   E
_ender) e (çL01_   E
     p) e (çL03_   E
    _m) e (çL03_   E
_entorp) e (çL03_  e
    el) e (tro@@   ,E        // eletrodoméstico
    el) e (trocu@  e         // eletrocutar
    el) e (troli@  e         // eletrolisar
//endsort

    // in acronyms like 'A.B.C.'
     _) e (HC_     ,E
    // in acronyms like 'C.B.A.'
   _CB) e (_       'E


.group é
        é          ''E
        éi         ''EI
        éi (s      ''EI
        é (iCK     ''E
        éy         ''EI
?2      él (B      ''EU

        éu         ''EU
        éu (s      ''EU
        é (uCK     ''E

        ém (b      ''e~N
        ém (p      ''e~N
        én (C      ''e~N

?4      ém (b      ''e~
?4      ém (p      ''e~
?4      én (C      ''e~

        ém (_      ''eIN
        én (_      ''eIN

?4      ém (_      ''e~j/
?4      én (_      ''e~j/

        ée (_      ''e       // Renée, Haydée (French)


.group ê
        ê          ''e
        êu         ''eU

        êm (b      ''e~N
        êm (p      ''e~N
        ên (C      ''e~N

?4      êm (b      ''e~
?4      êm (p      ''e~
?4      ên (C      ''e~

        êm (_      ''eIN
        ên (_      ''eIN

?4      êm (_      ''e~j/
?4      ên (_      ''e~j/

        ênh (A     ''en^


.group è
        è          E
        è (@       ,E          // secondary stress in adverbs with -mente
?1      è (nA      ,E
?1      è (mA      ,E
?2      è (nA      ,e
?2      è (mA      ,e
        èn (K      ,e~N
        èm (K      ,e~N
        èu (K      ,EU
        èu (t      ,eU         // terapeuticamente


.group f
        f          f
        f (f+ 

?3   @) f (B       fI/
?3   @) f (_       fI/

    // in compound words like 'C-Word'
?1   _) f (B+      ,Ef;      // FFlush
?2   _) f (B+      ,Efy

    // in acronyms like 'A.B.C.'
?1  _A) f (C_      ,Ef;
?1 _AH) f (_       'Ef;
?2  _A) f (C_      ,Efi/
?2 _AH) f (_       'Efi/
    // in acronyms like 'C.B.A.'
?1   _) f (BA_     ,Ef;
?1  _C) f (A_      ,Ef;
?2   _) f (BA_     ,Efi/
?2  _C) f (A_      ,Efi/


.group g
        g          g
        g (g+ 
        g (Y       Z         // ge gi

?1   A) g (A       Q
?1   A) g (Y+      Z
?1   A) g (rA      Q
?1   A) g (lA      Q
?1   A) gu (Y      Q

?3   @) g (B       gI/
?3   @) g (_       gI/

        gu (Y      g
     _) gu (ianA   gu
     a) gu (ent    gw
 _alca) gue (t     gwe
_apazi) gu (e      gw
_apazí) gu (e      gw
   _ar) gu (Y      gw
 averi) gu (e      gw
 bilin) gu (A      gw
 _biri) gu (i_     gw
   _ca) gue (t     gwe
  enxa) gu (e      gw
  enxá) gu (L02_   gw
     i) gu (idade  gw
  _lin) gu (A      gw
   lYn) gu (Y      gw
  _min) gu (e      gw
  _pin) gu (im_    gw
  _pin) gu (ins_   gw
_redar) gu (A      gw
   san) gu (ent    gw
   _sa) gu (i      gw
   san) gu (ín     gw
   san) gu (ini    gw
  stin) gu (A      gw
   _un) gu (ent    gw
  xtin) gu (A      gw
?1   n) gu (A      gw        // eg: língua, etc.
?1  en) gu (iç     g         // enguiçar
?1  en) gu (ic     g         // enguicei
?1 lan) gu (esc    g         // languescente, elanguescente
?1 lin) gu (e_     g         // bilingue, estilingue
?1 man) gu (ei     g         // mangueira
?1 pin) gu (Y      g         // pingue, respingue
?1 pon) gu (Y      g         // pingue-ponguista
?1 san) gu (e      g         // sangue
?1 tan) gu (Y      g         // pitangui, pitangueira, entanguir, entanguecer
?1      gu (ém_+   g         // eg: alguém, ninguém, etc...

    // in acronyms and as single letter
?1   _) g (_W      Ze        // within an acronym
?1   _) g (_       ge        // individual letter or end-of-acronym

    // in compound words like 'C-Word'
     _) g (B+      Z,e       // GZip
     _) g (n+      gI/       // gnosticismo

    // in acronyms like 'A.B.C.'
    _A) g (C_      Z,e
?1 _AH) g (_       g'e
?2 _AH) g (_       Z'e
    // in acronyms like 'C.B.A.'
     _) g (BA_     Z,e
    _C) g (A_      Z,e


.group h
        h                    // silent

?1   _) homo (@@   ,Om%O
?1   _) homo (lo   ,Om%u     // homologar
?1   _) homo (ló   ,Om%u     // homológico
?1   _) homo (se_  ,Om'O     // homose
?1   _) homó (@    Om''O
?1   _) homô (@    Om''o
?1   _) homo (-    ,Om%O
?1   _) homo (_    'Om%O     // homo

?1   _) homeo (@@  ,Omj%O
?1   _) homeo (se_ Omj''O    // homeose
?1   _) homeó (@   Omj''O
?1   _) homeô (@   Omj''o
